臺灣雲林地方法院民事小額判決
111年度虎小字第148號
原      告  楊麗女  
被      告  莊子鋐  


上列當事人間請求損害賠償（交通）事件，本院於中華民國111
年7月27日言詞辯論終結，判決如下：
    主      文
被告應給付原告新臺幣伍萬貳仟捌佰肆拾元，及自民國一百一十
一年六月二十九日起至清償日止，按週年利率百分之五計算之利
息。
原告其餘之訴駁回。
訴訟費用新臺幣壹仟元由被告負擔。
本判決原告勝訴部分得假執行。
    事實及理由
一、訴狀送達後，原告不得將原訴變更或追加他訴，但擴張或減
    縮應受判決事項之聲明者，不在此限，民事訴訟法第255條
    第1項第3款定有明文。上開規定依同法第436條之23準用同
    法第436條第2項規定於小額程序適用之。本件原告起訴時原
    請求自民國110年7月29日起至清償日止按年息百分之5計算
    之利息，嗣於本院言詞辯論期日當庭變更利息自起訴狀繕本
    送達翌日起計，屬減縮應受判決事項之聲明，合於前揭規定
    ，應予准許。
二、原告起訴主張：被告於110年7月29日16時18分許，駕駛車牌
    號碼00-0000號車輛，在雲林縣西螺鎮，闖紅燈撞及原告所
    有、由原告駕駛之車牌號碼000-0000號自用小客車（下稱系
    爭車輛），造成系爭車輛損壞，原告並因而受有左側膝部外
    傷及挫傷等傷害。原告因此支出系爭車輛修復費用新臺幣（
    下同）6萬5,000元，並向被告請求精神慰撫金2萬5,000元，
    爰提起本件訴訟等語。並聲明：被告應給付原告9萬元，及
    自起訴狀繕本送達翌日起至清償日止，按年息百分之5計算
    之利息。
三、被告則以：原告的請求不合理，修車費用應該要計算折舊，
    且原告受的傷是小傷，應該沒有什麼精神賠償等語資為抗辯
    。並聲明：請求駁回原告之訴。
四、本院之判斷：
  ㈠被告於110年7月29日16時18分許，駕駛車牌號碼00-0000號自
    用小客貨車沿雲林縣西螺鎮光明西路由西往東方向行駛，行
    至該路與公正一路設有紅綠燈燈光號誌之交岔路口（下稱系
    爭交岔路口），闖越紅燈號誌前行，致碰撞由原告所有、由
    其駕駛沿公正一路由北往南方向行駛至系爭交岔路口、行向
    為綠燈號誌之系爭車輛，致系爭車輛再失控撞及由訴外人廖
    乾順停放在系爭交岔路口公正一路路旁之車牌號碼000-0000
    號自用小客車，致系爭車輛受損，原告並因而受有左側膝部
    外傷及挫傷等傷害等事實，被告未予爭執，並據原告提出估
    價單、電子發票證明聯、原告駕駛執照、系爭車輛行車執照
    、長榮診所診斷證明書為憑，且有原告就本件交通事故對被
    告提起過失傷害刑事告訴之本院111年度交易字90號刑事案
    件之刑事判決附卷可稽，復經本院依職權調取上開刑事案件
    電子卷宗查核無訛，應堪認定。
  ㈡汽車行駛至交岔路口，其行進、轉彎，應遵守燈光號誌；圓
    形紅燈號誌顯示表示禁止通行，不得超越停止線或進入路口
    ，道路交通安全規則第102條第1項第1款，道路交通標誌標
    線號誌設置規則第206條第1項第5款第1目分別定有明文，被
    告於本件交通事故發生時，依現場客觀情狀，並無不能注意
    之情事，竟疏未注意，貿然闖越紅燈號誌，致撞及原告所駕
    駛之系爭車輛，就本件交通事故之發生自有過失，且其過失
    行為與原告系爭車輛受損、身體受傷之損害結果有相當因果
    關係。上開刑事案件經審理後認被告犯無駕駛執照駕車過失
    致人傷害罪，判處拘役30日確定，有上開刑事判決、臺灣高
    等法院被告前案紀錄表附卷可查，亦同本院之認定。
  ㈢因故意或過失，不法侵害他人之權利者，負損害賠償責任；
    汽車、機車或其他非依軌道行駛之動力車輛，在使用中加損
    害於他人者，駕駛人應賠償因此所生之損害，但於防止損害
    之發生，已盡相當之注意者，不在此限，民法第184條第1項
    前段、第191條之2定有明文。另不法毀損他人之物者，被害
    人得請求賠償其物因毀損所減少之價額，民法第196條定有
    明文；依民法第196條請求賠償物被毀損所減少之價額，得
    以修復費用為估定之標準，但以必要者為限（例如︰修理材
    料以新品換舊品，應予折舊），最高法院77年度第9次民事
    庭會議決議可資參照。又不法侵害他人之身體、健康、名譽
    、自由、信用、隱私、貞操，或不法侵害其他人格法益而情
    節重大者，被害人雖非財產上之損害，亦得請求賠償相當之
    金額，民法第195條第1項前段定有明文。慰撫金是否相當，
    應以加害行為之加害程度及被害人所受痛苦，斟酌加害人及
    被害人之身分、經濟地位等各種情形定之。被告駕駛上開車
    輛過失致生本件交通事故，使系爭車輛受損及原告受傷，其
    過失行為與原告所受損害結果間有相當因果關係，依前揭規
    定，應負侵權行為損害賠償責任。茲就原告請求項目及金額
    分項審酌如下：
　⒈系爭車輛修復費用部分：原告主張系爭車輛修復費用總價為6
    萬5,857元，經修車廠去零頭，實際支付之修車費為6萬5,00
    0元之事實，已提出上開估價單、電子發票證明聯為證，應
    屬實在。經核閱上開估價單所載內容，修復費用6萬5,857元
    中，應包含零件2萬6,943元、工資3萬8,914元（含鈑金工資
    2萬1,868元、塗裝工資1萬6,632元、引擎工資414元），是
    依原告實際支出之修復費用6萬5,000元以比例折算，其中應
    含零件2萬6,592元、工資3萬8,408元（計算式：26,943元×6
    5000/65857＝26,592元、38,914元×65000/65857＝38,408元，
    元以下均四捨五入），零件部分既係以新零件更換舊零件，
    依前揭說明，應予折舊。依行政院所頒固定資產耐用年數表
    及固定資產折舊率表，【非運輸業用客車、貨車】之耐用年
    數為5年，依平均法計算其折舊結果（即以固定資產成本減
    除殘價後之餘額，按固定資產耐用年數表規定之耐用年數平
    均分攤，計算折舊額），每年折舊率為5分之1，並參酌營利
    事業所得稅查核準則第95條第6項規定「固定資產提列折舊
    採用定率遞減法者，以1年為計算單位，其使用期間未滿1年
    者，按實際使用之月數相當於全年之比例計算之，不滿1月
    者，以1月計」，系爭車輛係102年6月出廠（未載日，以15
    日為出廠基準日），有上開行車執照影本可查，至本件車禍
    事故發生時之110年7月29日，已逾5年耐用年數，是以系爭
    車輛更換零件部分，經扣除折舊後為4,432元【計算式：26,
    592元÷（5＋1）＝4,432元】，加計不予折舊之工資3萬8,408
    元，系爭車輛必要修復費用應為4萬2,840元（計算式：4,43
    2元＋38,408元＝42,840元）。則原告請求系爭車輛修復費用
    ，於4萬2,840元之範圍內為有理由，逾此範圍之請求則屬無
    據。
　⒉精神慰撫金部分：被告因前揭過失行為，造成原告受有上載
    傷害，屬不法侵害原告之身體權，是原告主張其受有精神上
    相當之痛苦，請求被告給付精神慰撫金，自有理由。被告抗
    辯原告傷勢不重，應無從請求精神慰撫金云云，於法無據。
    本院審酌原告所受傷勢、被告過失情狀、行為後態度及兩造
    於上開刑事案件警詢及被告審理中所述教育程度、職業、家
    庭經濟狀況等一切情狀（因屬個人隱私，僅予參酌，不予揭
    露），及本院依職權調取之兩造稅務電子閘門資料，認原告
    請求精神慰撫金，以1萬元為允當，逾此範圍之請求，核屬
    過高。
　⒊綜上，原告因本件車禍所受之損害為5萬2,840元（計算式：4
    2,840元＋10,000元＝52,840元）。
  ㈣給付無確定期限者，債務人於債權人得請求給付時，經其催
    告而未為給付，自受催告時起，負遲延責任；其經債權人起
    訴而送達訴狀，或依督促程序送達支付命令，或為其他相類
    之行為者，與催告有同一之效力；遲延之債務，以支付金錢
    為標的者，債權人得請求依法定利率計算之遲延利息；應付
    利息之債務，其利率未經約定，亦無法律可據者，週年利率
    為百分之5，民法第229條第2項、第233條第1項前段及第203
    條業已分別明定。本件原告請求被告損害賠償，核屬給付未
    定期限，查本件起訴狀繕本係於111年6月28日送達被告，則
    原告請求被告給付自起訴狀繕本送達翌日起即111年6月29日
    起至清償日止按週年利率百分之5計算之法定遲延利息，應
    屬有據。
五、從而，原告依侵權行為之法律關係，請求被告給付5萬2,840
    元，及自111年6月29日起至清償日止，按週年利率百分之5
    計算之利息，為有理由，應予准許；逾此範圍之請求，則無
    理由，應予駁回。
六、本件事證已臻明確，兩造其餘攻擊防禦方法及所舉證據，經
    審酌結果，與本件判決結論均無影響，爰不一一論述，附此
    敘明。
七、本件原告勝訴部分係就訴訟適用小額程序所為被告敗訴之判
    決，依民事訴訟法第436條之20之規定，應依職權宣告假執
    行。
八、依民事訴訟法第436條之19及第79條規定，確定本件訴訟費
    用額為1,000元（即原告所繳納之第一審裁判費），因原告
    確有提起本件訴訟必要，且起訴後應徵之裁判費至少為1,00
    0元（民事訴訟法第77條之13規定參照），是本院酌量情形
    ，命由被告負擔全部訴訟費用。
中　　華　　民　　國　　111 　年　　7 　　月　　29　　日
                  虎尾簡易庭  法  官　黃麗文
以上正本證明與原本無異。
如不服本判決，應於送達後20日內，以判決違背法令為理由，向
本院虎尾簡易庭提出上訴狀並表明上訴理由（上訴理由應記載原
判決所違背之法令及其具體內容、依訴訟資料可認為原判決有違
背法令之具體事實）。如於本判決宣示後送達前提起上訴者，應
於判決送達後20日內補提上訴理由書（須附繕本）。如委任律師
提起上訴者，應一併繳納上訴審裁判費。
中　　華　　民　　國　　111 　年　　7 　　月　　29　　日
                              書記官  曾鈺仁